# 专项储备

提问人：sky5511fly 时间：2010-11-17 20:57:10
企业提取专项储备时记入当期损益部分的可否在所得税前扣除？

回答人：chenyiwei
回复 楼主 sky5511fly 的帖子这方面全国应当没有统一政策,请与当地主管税务机关沟通确定。 不过，据说解释 3 号将安全费、维简费会计处理推倒重来的原因之一就是相关行业协会认为在《讲解 2008 》的处理方法下，企业无法取得计提时即扣除的优惠。